臺灣彰化地方法院刑事裁定
110年度聲字第1230號
聲  請  人  臺灣彰化地方檢察署檢察官   
受  刑  人  姚朝翊




上列聲請人因受刑人數罪併罰有二裁判以上，聲請定其應執行之
刑（110年度執聲字第632號），本院裁定如下：
    主      文
姚朝翊犯如附表所示之罪及所處之刑，應執行有期徒刑柴年伍  
月。
    理      由
一、本件聲請意旨略以：受刑人姚朝翊（下稱受刑人）因詐欺等
    案件，先後經法院判決確定如附表所載，並有各該判決附卷
    可稽，依刑法第53條、第51條第5 款規定，應定其應執行之
    刑，爰依刑事訴訟法第477條第1項聲請裁定等語。
二、按裁判確定前犯數罪者，併合處罰之；數罪併罰有二裁判以
    上者，依刑法第51條之規定，定其應執行之刑，同法第50條
    第1 項前段、第53條分別定有明文。
三、經查，本件受刑人因犯如附表所示之罪，經臺灣高等法院臺
    中分院、臺灣臺中地方法院及本院先後以如附表所示判決判
    處如附表所示之刑，並均經分別確定在案，有上開判決書及
    臺灣高等法院被告前案紀錄表在卷可稽。茲因檢察官聲請定
    其應執行之刑，本院審核認聲請為正當，定其應執行刑如主
    文所示。
四、依刑事訴訟法第477條第1項，刑法第53條、第51條第5款，
    裁定如主文。 
中    華    民    國    110    年    10    月    8    日
                    刑事第七庭  法   官 
以上正本證明與原本無異。
如不服本裁定，應於裁定送達後5日內，向本院提出抗告狀。
中　　華　　民　　國　　110 　年　　10　　月　 　8　　日
                                書記官  謝儀潔　　　
得抗告。 
 附表：
編號 罪名 宣告刑  犯罪日期 偵查（自訴）機關年度案號         最後事實審         確  定  判  決    備  註      法院 案     號 判決日期 法院 案      號 判決確定日期    1 詐欺 有期徒刑1年10月（2罪）  107.6.4 107.6.7 彰化地檢107年度偵字第7100號等 彰化地院 107年度訴字第1115號等 108.8.27 彰化地院 107年度訴字第1115號等 108.9.24 彰化地檢108年度執字第4944號   2 詐欺 有期徒刑1年4月（5罪）  107.6.4-5 107.6.22 107.6.23 107.6.25 107.8.14 彰化地檢107年度偵字第7100號等 彰化地院 107年度訴字第1115號等 108.8.27 彰化地院 107年度訴字第1115號等 108.9.24 彰化地檢108年度執字第4944號   3 詐欺 有期徒刑1年9月  107.6.13-14 彰化地檢107年度偵字第7100號等 彰化地院 107年度訴字第1115號等 108.8.27 彰化地院 107年度訴字第1115號等 108.9.24 彰化地檢108年度執字第4944號   4 詐欺 有期徒刑1年5月（4罪）  107.6.14 107.8.14 107.8.22 107.8.22 彰化地檢107年度偵字第7100號等 彰化地院 107年度訴字第1115號等 108.8.27 彰化地院 107年度訴字第1115號等 108.9.24 彰化地檢108年度執字第4944號   5 詐欺 有期徒刑1年3月（6罪）  107.6.24 107.6.25 107.6.25 107.8.10 107.8.10 107.8.15 彰化地檢107年度偵字第7100號等 彰化地院 107年度訴字第1115號等 108.8.27 彰化地院 107年度訴字第1115號等 108.9.24 彰化地檢108年度執字第4944號彰化地檢108年度執字第4944號   6 詐欺 有期徒刑1年6月（2罪）  107.6.25 107.6.25 彰化地檢107年度偵字第7100號等 彰化地院 107年度訴字第1115號等 108.8.27 彰化地院 107年度訴字第1115號等 108.9.24 彰化地檢108年度執字第4944號   7 詐欺 有期徒刑1年7月  107.6.26 彰化地檢107年度偵字第7100號等 彰化地院 107年度訴字第1115號等 108.8.27 彰化地院 107年度訴字第1115號等 108.9.24 彰化地檢108年度執字第4944號   8 詐欺 有期徒刑1年8月 107.8.15 彰化地檢107年度偵字第7100號等 彰化地院 107年度訴字第1115號等 108.8.27 彰化地院 107年度訴字第1115號等 108.9.24 彰化地檢108年度執字第4944號 編號1至8經原判決定應執行有期徒刑3年8月。              9 詐欺 有期徒刑1年3月（2罪） 107.8.25 107.8.31 臺中地檢108年度偵字第1893號等 臺中地院 108年度訴字第705號等 108.9.23 臺中地院 108年度訴字第705號等 108.10.21 臺中地檢108年度執字第16598號  10 詐欺 有期徒刑1年5月 107.8.31 臺中地檢108年度偵字第1893號等 臺中地院 108年度訴字第705號等 108.9.23 臺中地院 108年度訴字第705號等 108.10.21 臺中地檢108年度執字第16598號 編號9至10經原判決定應執行有期徒刑2年。             11 詐欺 有期徒刑1年2月（2罪） 107.6.23 107.6.23 臺中地檢107年度偵字第19681號等 中高分院 107年度上訴字第2178號 108.12.31 中高分院 107年度上訴字第2178號 109.3.3 臺中地檢109年度執字第3814號 編號11經原判決定應執行有期徒刑1年4月。             12 詐欺 有期徒刑1年5月（3罪） 107.8.29 107.8.29 107.8.29 彰化地檢107年度偵字第10917號等 彰化地院 108年度原訴字第7號等 109.2.18 彰化地院 108年度原訴字第7號等 109.3.25 彰化地檢109年度執字第1721號  13 詐欺 有期徒刑1年7月 107.8.29 彰化地檢107年度偵字第10917號等 彰化地院 108年度原訴字第7號等 109.2.18 彰化地院 108年度原訴字第7號等 109.3.25 彰化地檢109年度執字第1721號 編號12至13經原判決定應執行有期徒刑2年。             14 詐欺 有期徒刑1年4月（2罪） 107.6.13 107.8.31 彰化地檢107年度偵字第10449號等 彰化地院 108年度原訴字第31號 109.2.18 彰化地院 108年度原訴字第31號 109.3.25 彰化地檢109年度執字第2896號  15 詐欺 有期徒刑1年3月 107.8.31 彰化地檢107年度偵字第10449號等 彰化地院 108年度原訴字第31號 109.2.18 彰化地院 108年度原訴字第31號 109.3.25 彰化地檢109年度執字第2896號 編號14至15經原判決定應執行有期徒刑1年6月。             16 詐欺 有期徒刑1年5月（3罪） 107.8.26 107.8.26 107.8.26  彰化地檢107年度偵字第9577號等 彰化地院 108年度訴字第134號 109.2.20 彰化地院 108年度訴字第134號 109.4.8 彰化地檢109年度執字第1681號 編號16經原判決定應執行有期徒刑2年5月。             17 詐欺 有期徒刑1年2月（3罪） 107.6.23 107.6.23 107.6.23 臺中地檢109年度偵字第2437號 臺中地院 109年度金訴字第51號 109.4.29 臺中地院 109年度金訴字第51號 109.6.9 臺中地檢109年度執字第10338號 編號17經原判決定應執行有期徒刑1年5月。             18 詐欺 有期徒刑1年8月 107.6.19 臺中地檢108年度偵字第760號等 中高分院 109年度上訴字第822號 109.5.19 中高分院 109年度上訴字第822號 109.6.22 臺中地檢109年度執字第9679號  19 詐欺 有期徒刑1年6月（3罪） 107.6.19 107.6.20 107.6.24 臺中地檢108年度偵字第760號等 中高分院 109年度上訴字第822號 109.5.19 中高分院 109年度上訴字第822號 109.6.22 臺中地檢109年度執字第9679號  20 詐欺 有期徒刑1年4月（2罪） 107.6.20 107.6.24 臺中地檢108年度偵字第760號等 中高分院 109年度上訴字第822號 109.5.19 中高分院 109年度上訴字第822號 109.6.22 臺中地檢109年度執字第9679號  21 詐欺 有期徒刑1年5月 107.6.24 臺中地檢108年度偵字第760號等 中高分院 109年度上訴字第822號 109.5.19 中高分院 109年度上訴字第822號 109.6.22 臺中地檢109年度執字第9679號 編號18至21經原判決定應執行有期徒刑2年8月。 編號1至21經中高分院以109年度聲字第1822號定應執行有期徒刑6年。             22 詐欺 有期徒刑1年2月 107.8.23 彰化地檢108年度偵字第1419號等 彰化地院 109年度訴字第706、753號 110.2.25 彰化地院 109年度訴字第706、753號 110.3.31 彰化地檢110年度執字第1695號  23 詐欺 有期徒刑1年3月 107.8.23 彰化地檢108年度偵字第1419號等 彰化地院 109年度訴字第706、753號 110.2.25 彰化地院 109年度訴字第706、753號 110.3.31 彰化地檢110年度執字第1695號  24 詐欺 有期徒刑1年2月 107.8.23 彰化地檢108年度偵字第1419號等 彰化地院 109年度訴字第706、753號 110.2.25 彰化地院 109年度訴字第706、753號 110.3.31 彰化地檢110年度執字第1695號 編號22至24經原判決定應執行有期徒刑1年8月。